臺灣桃園地方法院刑事判決　　　　　　　　　　　　　九十三年度訴字第四四五號
　　公　訴　人　臺灣桃園地方法院檢察署檢察官
　　被　　　告　甲○○
右列被告因毒品危害防制條例案件，經檢察官提起公訴（九十三年度毒偵字第三五六
、六三七號）及移
    主  文
甲○○連續施用第一級毒品，累犯，處有期徒刑拾月，扣案之海洛因陸包（驗餘淨重
壹點陸柒公克，包裝重壹點肆玖公克）沒收銷毀之，注射針筒肆支、削尖吸管壹支均
沒收；又連續施用第二級毒品，累犯，處有期徒刑肆月；有期徒刑部分，應執行有期
徒刑壹年。
    事  實
一、甲○○曾於民國九十一年六月二十五日因偽造文書案件，經本法院判處有期徒刑
    四月確定，於九十二年一月二十四日執行完畢。
二、甲○○另因施用毒品案件，經裁定並執行觀察、勒戒後，認為有繼續施用傾向，
    經裁定送強制戒治期滿，由臺灣桃園地方法院檢察署檢察官於九十二年三月十七
    日，以九十二年度戒偵字第七九號為不起訴處分確定。詎甲○○復分別基於施用
    第一級毒品海洛因及第二級毒品安非他命之概括犯意，於九十二年十二月二十二
    日起至九十三年三月十日止，在桃園縣龍潭鄉○○路二八八巷六十號四樓之二及
    桃園縣龍潭鄉○○路二八八巷十二弄五號一樓住處分別施用海洛因及安非他命多
    次。嗣為警分別於九十二年十二月二十三日三時許及九十三年一月九日十七時十
    五分許，在桃園縣龍潭鄉○○路二八八巷六十號四樓之二住處兩度查獲（另分別
    查獲不詳者所有之海洛因九包、安非他命一包、注射針筒六枝、削尖吸管一支及
    海洛因二包、注射針筒十二支、殘留海洛因粉末空袋三個、削尖吸管四支、安非
    他命吸食器一組、空分裝袋十二個），又於九十三年三月十日十六時五十分許，
    在桃園縣龍潭鄉○○路二八八巷十二弄五號一樓住處查獲一次，並扣得其所有之
    海洛因六包（驗餘淨重一．六七公克，包裝重一．四九公克）及其所有，供施用
    海洛因用之注射針筒四支及削尖吸管一支。
三、案經桃園縣政府警察局府平鎮分局報請臺灣桃園地方法院檢察署檢察官偵查起訴
    及移送併辦。
    理  由
一、本件被告甲○○所犯施用第一、二級毒品之罪係死刑、無期徒刑、最輕本刑為三
    年以上有期徒刑以外之罪，其於準備程序中就被訴事實為有罪之陳述，經告知簡
    式審判程序之旨，並聽取公訴人、被告之意見後，由本院合議庭裁定由受命法官
    獨任進行簡式審判程序，核先說明。
二、右揭施用第一、二級毒品海洛因、安非他命犯行，業據被告於本院審理中自白不
    諱。另被告三度為警查獲時所採集之尿液經送檢驗，均呈現嗎啡及安非他命陽性
    反應暨九十三年三月十日為警查扣之白色粉末六包經送鑑定均含第一級毒品海洛
    因之成分等情，分別有桃園縣衛生局尿液檢定書三紙及法務部調查局鑑定通知書
    一紙在卷可稽。此外，並有被告所有，供施用海洛因用之注射針筒四支及削尖吸
    管一支扣案可資佐證。本件事證明確，被告前述犯行均堪認定。被告於本次犯行
    前，曾有如事實欄第二項所示施用毒品犯行，經裁定送觀察勒戒、強制戒治期滿
    後，為不起訴處分等情形，亦有不起訴處分書、台灣高等法院被告全國前案記錄
    表各一份在卷可稽，被告於不起訴處分後五年內再犯施用毒品犯行，依毒品危害
    防制條例第二十三條第二項，應予論科。
三、核被告所為，係犯毒品危害防制條例第十條第一項之施用第一級毒品罪及同條第
    二項之施用第二級毒品罪。被告持有毒品之低度行為，為其施用毒品之高度行為
    所吸收，不另論以持有毒品罪。核被告所為數施用第一級毒品海洛因及第二級毒
    品安非他命行為，均時間緊接，所犯罪名相同，顯均係出於概括之犯意為之，均
    為連續犯，均依刑法第五十六條之規定以一罪論，並加重其刑。又被告前有如事
    實欄第一項所示之犯罪、科刑及執行之情形，有前述台灣高等法院被告全國前案
    紀錄表可稽，其於五年以內再犯本件有期徒刑以上之二罪，均為累犯，應依刑法
    第四十七條遞加重其刑。被告所犯前述二罪，犯意各別、罪質各異，行為互殊，
    犯罪構成要件不同，應分論併。爰個別審酌被告前有施用毒品犯行，經觀察勒戒
    、戒治，仍無法戒除再次連續施用、其本次施用毒品之次數、犯後坦承犯行，態
    度良好、施用毒品為自殘行為等情狀，分別量處如主文所示之刑，並定其應執行
    之刑，以資懲儆。
四、扣案之海洛因六包（驗餘淨重一．六七公克，包裝重一．四九公克），為第一級
    毒品，應依毒品危害防制條例第十八條第一項諭知沒收銷毀之。扣案之注射針筒
    四支及削尖吸管一支係被告所有，供施用海洛因之用，應依刑法第三十八條第一
    項第二款諭知沒收。至於警員於九十二年十二月二十三日三時許及九十三年一月
    九日十七時十五分許，在桃園縣龍潭鄉○○路二八八巷六十號四樓之二查獲之海
    洛因九包、安非他命一包、注射針筒六枝、削尖吸管一支及海洛因二包、注射針
    筒十二支、殘留海洛因粉末空袋三個、削尖吸管四支、安非他命吸食器一組、空
    分裝袋十二個等物品，均非被告所有，業據其於警訊、偵訊及本院審理時陳述在
    卷，而被告於本院審理時對於其於前開查獲時間有施用毒品之犯行均已坦承，已
    如前述，則其對與其刑責輕重並無關係之前開物品歸屬，應無不實陳述之必要，
    況且，前開住處係其與其男友李茂忠同居之處所，且查獲時尚有案外人黃榮讚等
    人，而前開李茂忠、黃榮讚等人均有施用毒品之前科，且該次被查獲後採集之尿
    液檢驗，亦有毒品之反應，是尚難僅以被告當時在場，即認定前開物品為被告所
    有，是本件尚無證據證明前開毒品或施用毒品之工具係被告所有或持有，本院自
    不得於本件諭知沒收或銷毀，應由公訴人另行依法處理，併此說明。另九十三年
    三月十日為警同時查獲之盒子二個，雖係被告用以裝乘扣案之海洛因及施毒工具
    ，惟此與被告施用海洛因之行為，並無直接之關聯，應非其供犯罪所用之物品，
    亦不為沒收之諭知。
五、據上論斷，應依刑事訴訟法第二百九十九條第一項前段，毒品危害防制條例第十
    條第一項、第二項、第十八條第一項，刑法第十一條前段、第五十六條、第四十
    七條、第五十一條第五款、第三十八條第一項第二款，判決如主文。
本案經檢察官黃重綱到庭執行職務。
中      華      民      國    九十三    年      五      月    二十四    日
                                  臺灣桃園地方法院刑事第二庭
                                      法  官  潘進順
右正本證明與原本無異。
如不服本判決，應於判決送達後十日內向本院提出上訴狀（應附繕本），上訴於臺灣
高等法院。
                                      書記官  陳玉芬
中      華      民      國    九十三    年      五      月    二十四    日
附論罪科刑依據之法條：
毒品危害防制條例第十條
施用第一級毒品者，處六月以上五年以下有期徒刑。
施用第二級毒品者，處三年以下有期徒刑。
